# 同时存在外期外汇合约资产和远期外汇合约负债的时候，需要抵消吗？

提问人：ccj2012 时间：2018-03-22 10:53:43
同时存在外期外汇合约资产（交易性金融资产）和远期外汇合约负债（交易性金融负债）的时候，在PRC准则下需要抵消吗，还是需要看情况，我看IFRS下貌似没有抵消，请教

回答人：chenyiwei
根据《企业会计准则第 37 号——金融工具列报》第五章的规定判断。与IFRS下的基本原则一致。